臺灣高雄地方法院刑事判決　　　　　　　96年度訴字第4181號
公　訴　人　臺灣高雄地方法院檢察署檢察官
被　　　告　乙○○
　　　　　　　　　　1(
　　　　　　丁○○
上列被告因搶奪案件，經檢察官提起公訴（96年度偵字第27194
號、96年度偵字第28314號），本院判決如下：
    主  文
乙○○、丁○○共同意圖為自己不法之所有，而搶奪他人之動產
，均累犯，各處有期徒刑拾月。
    事  實
一、乙○○前於民國95年間因搶奪及竊盜案件，分別經本院95年
    度訴字第16號、95年度易字第463 號判處有期徒刑6 月、7
    月確定，兩案經本院以95年度聲字第3633號定應執行刑有期
    徒刑1 年確定，於96年4 月16日縮短刑期假釋付保護管束，
    甫於96年9 月3 日假釋縮刑期滿視為執行完畢；丁○○於95
    年間因恐嚇案件，經本院以95年度簡字第4586號判處有期徒
    刑5 月確定，甫於96年4 月21日縮刑期滿執行完畢。
二、詎乙○○與丁○○均不知悔悛，於96年9月23日上午7時20分
    許，由丁○○騎乘未懸掛車牌 (經查原車牌號碼為K25-879
    號)之 重型機車搭載乙○○，沿高雄市○○區○○路由東向
    西行駛，行經鳳林路160 號前，適丙○○雙手提水果將皮包
    挾在左腋下經過，渠等竟基於共同意圖為自己不法所有之犯
    意聯絡，由丁○○騎車靠近丙○○身後，趁丙○○不及抗拒
    之際，乙○○徒手搶奪丙○○所有之皮包﹝內有皮夾1 個、
    現金新臺幣 (下同)1 萬8000 元、鑽石戒指2 只 (1.63克拉
    、1.01克拉)、 翡翠戒指1 指、黑珍珠項鍊1 條、身分證、
    健保卡、第一銀行提款卡、華南銀行提款卡、國泰世華提款
    卡各1 張、聯邦銀行信用卡3 張、郵局提款卡2 張、合作金
    庫提款卡2 張﹞得手後加速逃逸離去，乙○○並隨即翻找皮
    包內物品，當場取走皮夾內之現金1 萬8000元及鑽石戒指2
    只(1.63 克拉、1.01克拉)、 翡翠戒指1 指、黑珍珠項鍊1
    條後，隨手將皮夾丟棄於高雄市○○區○○路309 號旁空地
    ，2 人並持搶得之鑽石戒指2 只前往高雄市苓雅區○○○路
    23 之1號錦泰銀樓典當未果後，再持該2 只鑽石戒指至不知
    情之許正恂所經營，位於高雄市苓雅區○○○路122 號之遠
    東當鋪典當，所得現金22萬元供渠等花用，嗣經丙○○報警
    處理，始尋線查獲上情。
三、案經丙○○訴由高雄市警察局小港分局報告臺灣高雄地方法
    院檢察署檢察官偵查起訴。
   理   由
一、按本件被告乙○○、丁○○所犯係死刑、無期徒刑、最輕本
    刑為3 年以上有期徒刑以外之罪，其於準備程序就前揭被訴
    事實為有罪之陳述，經受命法官告知簡式審判程序之旨，並
    聽取其與公訴人之意見後，本院認無不得或不宜改依簡式審
    判程序進行之情形，爰依刑事訴訟法第273 條之1 第1 項、
    第284 條之1 之規定，裁定本件由受命法官獨任進行簡式審
    判程序，合先敘明。
二、上揭事實，業據被告2 人於審理中坦承不諱，核與證人即被
    害人丙○○證述其財物遭人搶奪之事實相符，復經證人即遠
    東當鋪負責人許正恂證述被告2 人曾持鑽石戒指2 只至其經
    營之當鋪典當，及被害人丙○○出具之贓物認領保管單1 張
    、被告現場指認所拍攝相片6 張、高雄市○○區○○路138
    巷口監視器畫面、錦泰銀樓典當監視畫面共6 張在卷可稽，
    足認被告上開自白核與事實相符，本件事證明確，被告上開
    犯行堪以認定，應予依法論科。
三、核被告2 人所為，均係犯刑法第325 條第1 項搶奪罪，渠等
    就前開犯行，有犯意聯絡及行為分擔，應論以共同正犯。又
    被告乙○○前因搶奪及竊盜案件，分別經本院判處有期徒刑
    6 月、7 月確定，兩案經本院以95年度聲字第3633號定應執
    行刑有期徒刑1 年確定，於96年4 月16日縮短刑期假釋付保
    護管束，甫於96年9 月3 日假釋縮刑期滿視為執行完畢；被
    告丁○○因恐嚇案件，經本院判處有期徒刑5 月確定，於96
    年4 月21日縮刑期滿執行完畢，有臺灣高等法院被告前案紀
    錄表1 份附卷可參，渠等於受有期徒刑執行完畢後，5 年內
    故意再犯本件最重本刑為有期徒刑之罪，均為累犯，均應依
    刑法第47條第1 項規定加重其刑。爰審酌被告2 人均正值年
    輕力壯時期，不知循合法途徑賺取生活報酬，於路邊飛車搶
    奪他人財物，惡性非輕，所為嚴重破壞社會治安並造成社會
    大眾生活恐慌，自應予以嚴懲，惟念及被告犯後均尚知坦認
    全部犯行，態度尚可等一切情狀，分別量處如主文所示之刑
    。
據上論斷，應依刑事訴訟法第273 條之1 第1 項、第299 條第1
項前段，刑法第28條、第325 條第1 項、第47條第1 項，判決如
主文。
本案經檢察官甲○○到庭執行職務。
中　　華　　民　　國　　96　　年　　11　　月　　12　　日
                  刑事第十一庭  法　官  黃繼瑜
以上正本證明與原本無異。
如不服本判決應於收受本判決後10日內向本院提出上訴書狀，並
應敘述具體理由，如未敘述上訴理由者，應於上訴期間屆滿後20
日內補提理由書狀於本院（均須按他造當事人之人數附繕本）「
切勿逕送上級法院」。
中　　華　　民　　國　　96　　年　　11　　月　　12　　日
                                書記官  曾小玲
中華民國刑法第325 條
意圖為自己或第三人不法之所有，而搶奪他人之動產者，處6 月
以上5 年以下有期徒刑。
因而致人於死者，處無期徒刑或7 年以上有期徒刑，致重傷者，
處3 年以上10年以下有期徒刑。
第 1 項之未遂犯罰之。
